臺灣桃園地方法院刑事判決　　　　　　　102年度易字第746號
公　訴　人　臺灣桃園地方法院檢察署檢察官
被　　　告　彭耀興
上列被告因竊盜案件，經檢察官提起公訴（102 年度偵緝字第69
7 號），被告於本院準備程序中為有罪之陳述，本院改以簡式審
判程序，判決如下：
    主  文
彭耀興犯如附表所示之罪，均累犯，各處如附表「主文」欄所示
之刑。應執行有期徒刑壹年貳月。
    事  實
一、彭耀興與其弟彭耀宗（經本院以101 年度審易字第1298號判
    決判處有期徒刑1 年6 月確定）共同意圖為自己不法所有，
    分別基於竊盜之犯意聯絡，於附表所示之時間、地點，由彭
    耀宗持客觀上足對人之生命、身體、安全構成威脅具有危險
    性之扳手2 支，以附表所示之方式竊取如附表所示之車輛，
    得手後供其等代步使用。嗣彭耀興搭乘彭耀宗所駕駛如附表
    編號4 所竊得之車牌號碼00-0000 號自用小貨車，行經桃園
    縣觀音鄉樹林村3 鄰產業道路前為警攔查，彭耀興趁隙逃離
    ，彭耀宗則當場被查獲，並扣得其所有供本案犯罪所用之自
    製扳手2 支。
二、案臺灣桃園地方法院檢察署檢察官自動檢舉簽分偵查起訴。
    理  由
一、查被告彭耀興所犯，非死刑、無期徒刑、最輕本刑為3 年以
    上有期徒刑之罪，或高等法院管轄第一審之案件，被告於準
    備程序中，就前揭被訴事實為有罪之陳述，經受命法官告以
    簡式審判程序之旨，並聽取被告與公訴人之意見後，本院認
    無不得或不宜改依簡式審判程序進行之處，爰依刑事訴訟法
    第273 條之1 第1 項、第284 條之1 ，經合議庭評議後，裁
    定本件由受命法官獨任進行簡式審判程序，是本件之證據調
    查，依刑事訴訟法第273 條之2 規定，不受同法第159 條第
    1 項、第161 條之2 、第161 條之3 、第163 條之1 及第16
    4 條至170 條規定之限制，合先敘明。
二、上開犯罪事實，業據被告彭耀興於警詢、羈押訊問、準備程
    序及本院審理中，均坦認在卷（見他字卷第38頁反面至第39
    頁、易字卷第13頁反面至第14頁反面、第34至35頁），核與
    證人即共犯彭耀宗於偵訊時之具結證述（見他字卷第49至50
    頁）、證人即被害人李旺樹、廖瑞琴、證人即告訴人郭倉宏
    、趙承儒於警詢時之證述（見101 年度偵字第10478 號影卷
    第49至50、53至54、53至56、58至59、61至62頁）大致相符
    ，並有桃園縣政府警察局車輛尋獲電腦輸入單（車號00-000
    0 ）、桃園縣政府警察局車輛尋獲電腦輸入單（車號00-000
    0 ）、贓物認領保管單（具領人：郭倉宏，車號00-0000 ）
    、贓物認領保管單（具領人：趙承儒，車號00-0000 ）、桃
    園縣政府警察局大園分局扣押物品清單、桃園縣政府警察局
    大園分局扣押筆錄暨扣押物品目錄表各1 份、查獲現場暨作
    案工具、失竊車輛採證照片共56張（見101 年度偵字第1047
    8 號卷第52、57、60、63至72、135 至159 、172 頁），堪
    認被告前開任意性之自白與事實相符，是本件事證明確，被
    告之犯行洵堪認定，應依法論科。
三、論罪科刑：
 (一) 核被告彭耀興如附表編號1 至4 所為，均係犯刑法第321 條
    第1 項第3 款之攜帶兇器竊盜罪，均與彭耀宗具有犯意聯絡
    及行為分擔，皆應論以共同正犯。被告所犯上開4 罪間，犯
    意各別，行為互殊，應予分論併罰。
 (二) 被告前於91年間因施用毒品案件，經本院於92年3 月27日以
    92年度訴字第360 號判決判處有期徒刑7 月、4 月，應執行
    有期徒刑10月，於92年5 月18日確定在案；又於93年間因強
    盜案件，經本院於93年10月14日以93年度訴緝字第119 號判
    決判處有期徒刑7 年2 月，於93年11月12日確定在案，並於
    93年7 月22日入監接續執行，嗣經本院以99年度聲字第3948
    號裁定假釋交付保護管束，於99年11月11日因縮短刑期並付
    保護管束假釋出監，迄至101 年4 月28日保護管束期滿未經
    撤銷視為執行完畢，有臺灣高等法院被告前案紀錄表1份 在
    卷可考，其受有期徒刑執行完畢後5 年以內故意再犯如附表
    編號1 至4 所示有期徒刑以上各罪，均為累犯，均應依刑法
    第47條第1 項規定加重其刑。
 (三) 爰審酌被告正值青壯，復身體健全，竟不思循正途獲取財物
    所需，任意、數次竊取他人財物，漠視法紀，造成被害人李
    旺樹、廖瑞琴、告訴人郭倉宏、趙承儒之損害非輕，然考量
    被告參與犯罪之情節係在旁把風，竊取車輛之目的為代步使
    用、國中肄業之智識程度及所竊取財物之價值，並酌以被告
    坦承犯行之犯後態度等一切情狀，分別量處如附表主文欄所
    示之刑，並定其應執行刑。又刑法第50條關於數罪併罰要件
    之規定，業於102 年1 月23日修正公布，並於102 年1 月25
    日施行，惟該次修正對於被告依刑法第53條、第51條第5 項
    規定定其應執行之刑部分並不生影響，非屬刑法第2 條第1
    項所指之法律有變更者，自無庸為新舊法比較。
 (四) 末扣案之自製扳手2 支，係共犯彭耀宗所有且供本件犯行所
    用之物，為其所供述明確（見101 年度偵字第10478 號卷第
    12頁），原應依刑法第38條第1 項第2 款於被告所犯如附表
    編號1 至4 所示各罪項下宣告沒收，惟已於彭耀宗所犯竊盜
    案件中，經本院以100 年度審易字第1298號判決，諭知沒收
    ，復經臺灣桃園地方法院檢察署檢察官101 年10月23日桃簡
    秋壢字第8257號扣押（沒收）物品處分命令予以沒收銷毀在
    案，此有前開判決書暨檢察官處分命令附卷足考，爰不併予
    宣告沒收，附此敘明。
據上論斷，應依刑事訴訟法第273 條之1 第1 項、第299 條第1
項前段、第284 條之1 ，刑法第28條、第321 條第1 項第3 款、
第47條第1 項、第51條第5 款，判決如主文。
本案經檢察官簡志祥到庭執行職務。
中    華    民    國    100   年    7    月    31     日
                  刑事第五庭  法  官  陳郁融
以上正本證明與原本無異。
如不服本判決應於收受判決後10日內向本院提出上訴書狀，並應
敘述具體理由。其未敘述上訴理由者，應於上訴期間屆滿後20日
內向本院補提理由書( 均須按他造當事人之人數附繕本) 「切勿
逕送上級法院」。
                              書記官  陳亭竹
中    華    民    國   102    年    8     月    1     日
附表：
┌──────────────────────────────┐
│說明：本附表所示之日期，均為民國。                          │
├─┬─────┬───┬───────────┬──────┤
│編│犯罪時間  │被害人│犯罪手段及竊得財物    │所犯法條    │
│號├─────┤      │                      ├──────┤
│  │犯罪地點  │      │                      │主文        │
├─┼─────┼───┼───────────┼──────┤
│1 │101 年5 月│李旺樹│彭耀興及彭耀宗於左揭時│刑法第321 第│
│  │9 日凌晨0 │      │間一同至左揭地點，彭耀│1 項第3款   │
│  │時許      │      │興竟意圖為自己不法之所│            │
│  ├─────┤      │有，與彭耀宗基於竊盜之├──────┤
│  │桃園縣中壢│      │犯意聯絡，由彭耀宗持客│彭耀興共同攜│
│  │市中正路2 │      │觀上足以威脅人之生命、│帶兇器竊盜，│
│  │段367 號前│      │身體安全而可供做為兇器│累犯，處有期│
│  │          │      │使用之扳手2 支，撬開李│徒刑柒月。  │
│  │          │      │旺樹所有之車牌號碼00-0│            │
│  │          │      │316 號自用小貨車門鎖，│            │
│  │          │      │並發動電門，彭耀興則在│            │
│  │          │      │旁把風，二人得手後離去│            │
│  │          │      │。                    │            │
├─┼─────┼───┼───────────┼──────┤
│2 │101 年5 月│廖瑞琴│彭耀興及彭耀宗於左揭時│刑法第321 第│
│  │12日上午5 │（車主│間一同至左揭地點，彭耀│1 項第3款   │
│  │時前之某時│為李鴻│興竟意圖為自己不法之所│            │
│  │          │盛，使│有，與彭耀宗基於竊盜之├──────┤
│  ├─────┤用人為│犯意聯絡，由彭耀宗持客│彭耀興共同攜│
│  │桃園縣新屋│廖瑞琴│觀上足以威脅人之生命、│帶兇器竊盜，│
│  │鄉笨港村文│）    │身體安全而可供做為兇器│累犯，處有期│
│  │化路2 段16│      │使用之扳手2 支，撬開廖│徒刑柒月。  │
│  │30 號前   │      │瑞琴所使用之車牌號碼00│            │
│  │          │      │-2249 號自用小貨車門鎖│            │
│  │          │      │，並發動電門，彭耀興則│            │
│  │          │      │在旁把風，二人得手後離│            │
│  │          │      │去。                  │            │
├─┼─────┼───┼───────────┼──────┤
│3 │101 年5 月│郭倉宏│彭耀興及彭耀宗於左揭時│刑法第321 第│
│  │12日凌晨3 │      │間一同至左揭地點，彭耀│1 項第3款   │
│  │、4時許   │      │興竟意圖為自己不法之所│            │
│  ├─────┤      │有，與彭耀宗基於竊盜之├──────┤
│  │桃園縣平鎮│      │犯意聯絡，由彭耀宗持客│彭耀興共同攜│
│  │市南東路57│      │觀上足以威脅人之生命、│帶兇器竊盜，│
│  │號旁露天停│      │身體安全而可供做為兇器│累犯，處有期│
│  │車場      │      │使用之扳手2 支，撬開郭│徒刑柒月。  │
│  │          │      │倉宏所有之車牌號碼00-0│            │
│  │          │      │665 號自用小貨車門鎖，│            │
│  │          │      │並發動電門，彭耀興則在│            │
│  │          │      │旁把風，二人得手後離去│            │
│  │          │      │。                    │            │
├─┼─────┼───┼───────────┼──────┤
│4 │101 年5 月│趙承儒│彭耀興及彭耀宗於左揭時│刑法第321 第│
│  │15日凌晨3 │      │間一同至左揭地點，彭耀│1 項第3款   │
│  │、4時許   │      │興竟意圖為自己不法之所│            │
│  ├─────┤      │有，與彭耀宗基於竊盜之│            │
│  │桃園縣平鎮│      │犯意聯絡，由彭耀宗持客├──────┤
│  │市雙連里民│      │觀上足以威脅人之生命、│彭耀興共同攜│
│  │族路雙連1 │      │身體安全而可供做為兇器│帶兇器竊盜，│
│  │段97號前  │      │使用之扳手2 支，撬開趙│累犯，處有期│
│  │          │      │承儒所有之車牌號碼00-0│徒刑柒月。  │
│  │          │      │112 號自用小貨車門鎖並│            │
│  │          │      │發動電門，彭耀興則在旁│            │
│  │          │      │把風，二人得手後離去。│            │
└─┴─────┴───┴───────────┴──────┘
附錄本案論罪科刑法條：
中華民國刑法第321 條
犯竊盜罪而有下列情形之一者，處6 月以上、5 年以下有期徒刑
，得併科新臺幣10萬元以下罰金：
一、侵入住宅或有人居住之建築物、船艦或隱匿其內而犯之者。
二、毀越門扇、牆垣或其他安全設備而犯之者。
三、攜帶兇器而犯之者。
四、結夥三人以上而犯之者。
五、乘火災、水災或其他災害之際而犯之者。
六、在車站、埠頭、航空站或其他供水、陸、空公眾運輸之舟、
    車、航空機內而犯之者。
前項之未遂犯罰之。